臺灣橋頭地方法院民事裁定
111年度小上字第43號
上  訴  人  凱莉國際整合行銷有限公司
即  被  告          
法定代理人  吳惠玲  
被  上訴人  百易科技有限公司
即  原  告          

法定代理人  林秉鋒  
上列當事人間請求給付貨款事件，上訴人對於民國111年6月30日
本院橋頭簡易庭111年度橋小字第300號第一審小額民事判決提起
上訴，本院裁定如下：
    主  文
上訴駁回。
第二審訴訟費用新臺幣壹仟伍佰元由上訴人負擔。
    理  由
一、按對於小額程序第一審判決之上訴，非以其違背法令為理由
    ，不得為之。而上訴狀內應記載上訴理由，表明原判決所違
    背之法令及其具體內容，及依訴訟資料可認為原判決有違背
    法令之具體事實，民事訴訟法第436 條之24第2 項及第436 
    條之25分別定有明文。所謂判決有違背法令，乃指判決不適
    用法規或適用不當，亦為同法第468條所明定；判決有同法
    第469條第1款至第5款情形之一者，為當然違背法令，此亦
    為小額事件之上訴程序所準用，民事訴訟法第436條之32第2
    項規定參照。次按上訴不合法者，第二審法院應以裁定駁回
    之，此於小額事件之上訴程序亦準用之，民事訴訟法第444
    條第1項前段、第436條之32第2項亦定有明文。
二、上訴意旨略以：伊於民國110年7月5日再向被上訴人訂購10,
    000片口罩（下稱系爭口罩），經被上訴人於110年7月16日
    交貨後，上訴人旋於110年7月20日交貨予客戶即高雄市政府
    衛生局（下稱衛生局），遭衛生局承辦人員反應系爭口罩有
    異味之瑕疵，要求改善。伊即於110年7月21日、31日2次告
    知被上訴人上情，並要求被上訴人提出改善辦法，迄未獲果
    ，終至衛生局拒絕收貨付款。系爭口罩經衛生局認定有異味
    之瑕疵，而未具備常人可以配戴之應有品質，原審卻未見及
    此，認為無法憑據此節認定系爭口罩有異味之瑕疵，顯有民
    事訴訟法第468條、第469條第1項第6款規定認定事實未憑證
    據及判決理由不備之違法。原審亦無視味道之觀感乃極個人
    化之事，僅憑當庭嗅聞乙片口罩之結果「並未感到有刺鼻意
    味存在」，即斷言所有10,000片口罩俱無瑕疵，認識殊嫌主
    觀率斷，勘驗採證有以偏概全而有民事訴訟法第468條規定
    違背證據法則之違法。系爭口罩有無異味，應從中抽檢100
    片送請有關單位鑑定，方符公允原則，原審未詳查證據有民
    事訴訟法第468條規定判決不適用法則之違法等語。聲明：㈠
    原判決廢棄。㈡被上訴人在第一審之訴及假執行之聲請駁回
    。
三、經查：
　㈠按判決不適用法規或適用不當者，為違背法令。惟以之為上
    訴理由時，其上訴狀或理由書應有具體之指摘，並揭示該法
    規之條項或內容，若係成文法以外之法則，應揭示該法則之
    旨趣，倘為司法院解釋或最高法院之裁判，則應揭示該判解
    之字號或其內容，如依民事訴訟法第469條所列第1款至第5
    款理由提起上訴時，其上訴狀或理由書應揭示合於該條款之
    事實。按取捨證據、認定事實屬於事實審法院之職權，若其
    取證、認事，並不違背法令及經驗法則、論理法則或證據法
    則，即不許任意指摘其採證或認定不當，以為上訴理由（最
    高法院109 年度台上字第1564號判決意旨參照）。苟經法院
    對於證據依自由心證判斷決定採信與否，並說明得心證之理
    由，應屬法院採證認事職權行使之範圍，不得指為違背法令
    。故如上訴人就小額事件之判決提起上訴，其訴狀僅以原審
    認定事實、取捨證據不當為由，泛指原判決不備理由或理由
    矛盾，並未具體指出原審判決因而有何不適用法規或適用不
    當之情形，其上訴即非合法。
　㈡查本件原審判決載明上訴人與衛生局間之契約關係，並無拘
    束兩造之效力，上訴人得否主張系爭口罩有瑕疵而拒絕付款
    ，應視被上訴人所交付之口罩本身是否具備符合兩造買賣契
    約所約定之品質而定，而系爭口罩形式上符合約定（印刷指
    定圖案之醫療口罩），惟上訴人辯稱系爭口罩確有刺鼻異味
    瑕疵乙節，經原審當庭勘驗，認並未感到有刺鼻異味存在，
    有筆錄在卷可佐（原審卷第87頁），因此無從佐證上訴人所
    辯，而認上訴人所辯難以逕採。故被上訴人請求上訴人給付
    貨款，即屬有據等情，業經本院核閱全卷無誤。經核原審係
    依全辯論意旨及證據調查之結果，並就其取捨證據、認定事
    實之心證結果，於原判決理由欄加以說明，揆諸前揭說明，
    原審已審酌兩造所為陳述及舉證，並無違誤之處。上訴人雖
    主張本件勘驗採證有以偏概全之嫌，違背證據法則，且應送
    請有關單位鑑定而未送鑑定，有判決未詳查證據之違法，然
    所謂證據法則，係謂法院調查證據、認定事實所應遵守之法
    則。勘驗或鑑定均為調查證據之方式，本件以勘驗方式調查
    證據或有無送請相關鑑定之必要，均屬原審取捨證據、認定
    事實之職權行使範圍，並非法規適用問題。又原審以勘驗之
    方式，調查上訴人所指系爭口罩異味瑕疵有無，與卷內資料
    並無不符，上訴人僅因調查結果不利於上訴人，即泛言勘驗
    結果以偏概全違反證據法則，或指摘未送鑑定，而未說明原
    審判決之認定有何不適用法規或適用法規不當之情形，並揭
    示該法規之條項或其內容，及合於民事訴訟法第468條、第4
    69條第1款至第5款各款之事實，所為上訴，自與民事訴訟法
    第436條之25所定應表明之事項不符，難認為合法。
　㈢再按民事訴訟法第469 條第6 款規定判決不備理由或理由矛
    盾，並不在同法第436 條之32第2 項準用之列，自不得以此
    為由，指摘第一審判決當然違背法令。查上訴人前述上訴意
    旨主張原判決不備理由之違法部分，屬同法第469 條第6 款
    規定範疇，依前揭法條規定及說明，此部分不在小額事件之
    上訴程序準用之列，上訴人不得以此為由，指摘原判決當然
    違背法令，是上訴人此部分之上訴，亦非合法。
四、綜上所述，上訴人前揭上訴理由，核屬就原審取捨證據、認
    定事實之職權行使，指摘其為不當，並未具體指出原審判決
    有何合於民事訴訟法第468條或第469條所列第1款至第5款之
    違背法令事實，更未指明其所違反法令之條項或內容及具體
    指摘原審判決究係違反何證據法則，及依訴訟資料可認為原
    判決有違背法令之具體事實，而合於不適用法規之情形，自
    難認對原審判決之如何違背法令已有具體之指摘，揆諸首揭
    法規，其上訴為不合法，應予駁回。
五、本件第二審訴訟費用額，確定如主文第2 項所示金額，並應
    由上訴人負擔。
六、據上論結，本件上訴為不合法，裁定如主文。
中　　華　　民　　國　　111 　年　　11　　月　　18　　日
                  民事第二庭  審判長法  官  謝文嵐
　　　　　　　　　
　　　　　　　　　                  法  官  蕭承信
　　　　　　　　　                  
　　　　　　　　　                  法  官  蔡牧玨
正本係照原本作成。
本裁定不得抗告。　　　　　　　　　　　　　　　　　　 
中　　華　　民　　國　　111 　年　　11　　月　　18　　日
                                    書記官  簡鴻雅